臺灣彰化地方法院民事裁定
111年度簡事聲字第1號
異  議  人
即 聲請 人  黃振琅  

上列異議人與相對人林俊明等人間聲請調解事件，異議人對於中
華民國111年6月23日本院員林簡易庭司法事務官所為處分（111
年度員司調字第275號裁定），提出異議，本院裁定如下：
    主  文
異議駁回。
    理  由
一、按法院認調解之聲請，有依法律關係之性質，當事人之狀況
    或其他情事，可認為不能調解或顯無調解必要或調解顯無成
    立之望情形者；或經其他法定調解機關調解不成立情形者，
    得逕以裁定駁回之。為民事訴訟法第406條第1項第1款、第2
    款、第2項所規定。又當事人對於司法事務官處理事件所為
    之終局處分，得於處分送達後10日之不變期間內，以書狀向
    司法事務官提出異議。司法事務官認前項異議為無理由者，
    應送請法院裁定之。法院認第1項之異議為無理由者，應以
    裁定駁回之。同法第240條之4第1項前段、第2項後段及第3
    項後段亦有明文。
二、本件異議意旨略以：異議人因請求相對人林俊明、謝全良、
    林本良等3人給付房地租金事件而聲請調解，經原裁定駁回
    ，惟相對人分別無權占用秋祀誠社所有之土地建物營商逾20
    年，未曾給付租金，不能因拒絕或無意願參與調解，而無視
    異議人之訴求，致使爭議持續或擴大，異議人願補繳裁判費
    用，請求得以調解不成立逕進入審判程序等語。
三、異議人主張相對人林俊明等3人分別無權占用秋祀誠社名下
    坐落彰化縣○○市○○街00號、63號及65號土地建物，經營燒烤
    小吃店、手搖冷飲店或服飾店逾10年，從未給付租金，伊為
    秋祀誠社之設立人黃樹木、管理人黃合益之後代，曾於民國
    111年4、5月間，央請第三人出面協商未果，及向彰化縣員
    林市調解委員會聲請調解，因相對人不到場而調解不成立，
    為此聲請調解，請求相對人應分別給付異議人自111年1月1
    日起4個月之租金各新台幣12萬元並加給法定利息等情，有
    民事聲請調解狀可稽。按法院之調解係就當事人間發生爭議
    之法律關係，利用調解程序，勸導兩造為息爭之合意，以避
    免訴訟之程序。本件異議人於聲請調解以前，曾於111年3月
    23日以存證信函分別通知相對人於7日配合給付租金，否則
    將訴請法院究辦；再於同年5月25日經彰化縣員林市調解委
    員會調解，因相對人不到場而調解不成立等事實，為異議人
    陳明，並有存證信函、調解不成立證明書影本可證。而其聲
    請調解後，經本院員林簡易庭司法事務官檢附調解聲請狀繕
    本，通知相對人於111年6月20日以前陳明有無調解之意願。
    其中林俊明陳報不願意到院調解，謝全良、林本良則經通知
    後逾期未陳報有無調解之意願，有本院員林簡易庭通知函及
    送達證書、林俊明陳報意願函在卷可稽。茲相對人在異議人
    聲請調解以前，對異議人之存證信函置之不理，異議人並曾
    聲請彰化縣員林市調解委員會調解不成立，在聲請調解後，
    就法院限期其陳明有無到院調解意願，亦陳明無意願或不予
    回應。茲兩造間既曾經其他法定機關調解未成立，且依相對
    人之狀況及兩造間客觀情狀，也可認為顯無調解成立之望。
    司法事務官斟酌個案情形，因而逕以裁定駁回本件調解之聲
    請，於法並無違誤。另異議人係任意聲請調解，如當事人兩
    造於調解期日到場而調解不成立者，依民事訴訟法第419條
    第1項規定，當事人之一造雖得聲請法院按該事件應適用之
    訴訟程序，命即為訴訟之辯論（即請求將原調解事件改依訴
    訟事件予以審判）。惟本件調解聲請，既有前開顯無調解成
    立之望、經其他法定機關調解不成立之情形，而經依法逕以
    裁定駁回之，即無適用此項規定，以兩造於期日到場而調解
    不成立，由調解程序轉換為訴訟程序之餘地。異議意旨，指
    摘原裁定為不當，求予廢棄並進行審判之程序，顯屬無據，
    其異議無理由，應予駁回。
四、依民事訴訟法第240條之4第3項裁定如主文。
中　　華　　民　　國　 111　　年　　 7　　月　　21　　日
                          民事第一庭
　　　　　　　　　            法　官　陳瑞水
以上正本係照原本作成。
本裁定不得聲明不服。
中　　華　　民　　國　 111　　年　　 7　　月　　21　　日
                              書記官　廖春慧